---
title: "기술통계량 및 분포"
author: "김성근"
date: "2017년 5월 22일"
output: 
  html_document: 
    keep_md: yes
---
# 기술통계량 확인
  - 데이터 로딩
```{r}
cust.df <- read.csv("http://goo.gl/PmPkaG")
str(cust.df)
```

## 명목척도 
```{r}
length(cust.df$email)                                                 
summary(cust.df$email)                        
table(cust.df$email) 
barplot(table(cust.df$email))
```

## 등간척도 
```{r}
summary(cust.df$sat.service) 
table(cust.df$sat.service) 
hist(cust.df$sat.service)
```

## 연속형(등간/비율척도) 척도
### 대표값 기술통계 
```{r}
mean(cust.df$age)
var(cust.df$age)
sd(cust.df$age)
median(cust.df$age) 
quantile(cust.df$age)
quantile(cust.df$age, 1/4)
quantile(cust.df$age, 3/4)
plot(cust.df$age)
hist(cust.df$age)
```

### 단순 기술통계 
```{r}
min(cust.df$age)
max(cust.df$age)
range(cust.df$age) 
```

## 분포의 대칭도 
```{r}
library(moments)
skewness(cust.df$age)  # 0보다 작으면 왼쪽 꼬리, 크면 오른쪽 꼬리   
kurtosis(cust.df$age)  # 3이 정규 분포   
```

## psycy 패키지를 활용한 기술통계량 확인
```{r}
library(psych)
describe(cust.df)
```

## 분포의 이해 ####
  - Bernoulli : 동전의 앞/뒤처럼 이벤트가 0 또는 1밖에 일어나지 않는 분포
  - Uniform : 주사위처럼 모든 결과에 대한 확률이 동일한 확률분포입니다.
  - Binomial : 0 또는 1이 나오는 이벤트(각각이 Bernoulli확률을 갖는 이벤트)에 대해 1이 발생활 횟수에 대한 확률입니다.
  - Gaussian : 우리가 알고 있는 정규분포
  - Log-normal : 변수의 log 값이 Gaussian을 나타내는 분포
  - Student’s t-distribution : 정규분포의 다른 형태(우리가 아는 t분포)
  - https://blog.cloudera.com/blog/2015/12/common-probability-distributions-the-data-scientists-crib-sheet/
  
### Bernoulli
```{r}
plot(cust.df$email)
```

### Uniform
```{r}
a = runif(100, min=1, max=3) ; plot(a)
```

### normal
```{r}
par(mfrow=c(1,2))
a = rnorm(500, 20, 5) ; hist(a)
plot(density(a))

b = rnorm(500, 20, 10) ; hist(b)
plot(density(b))
```


### 두개분포 겹치기 
```{r}
plot(density(a))
lines(density(b), lty=2)
```